el: Συσκευασία βρεφικών ροφημάτων: Μπουκάλι; Κουτί; Tetra pack; Άλλο
lt-LT: Gėrimo kūdikiams pakuotė: Buteliukas; Dėžutė; „Tetra“ pakuotė; Kita
nb: Emballasje for babydrikke: Flaske; Kartong; Tetrapakker; Annet
fr: Emballage de boissons pour bébé: Bouteille; Carton; Emballage Tetra Pack; Autre
bg-BG: Опаковка за бебешки напитки: Бутилка; Картонена опаковка; Тетра Пак; Други
de: Verpackung des Babygetränks: Flasche; Karton; Tetrapack; Sonstiges
fi: Vauvanjuomapakkaus: Pullo; Kartonki; Tetrapakkaus; Muu
pt-BR: Embalagem da bebida para bebê: Garrafa; Papelão; Tetra Pak; Outro
nl: Verpakking babydrankjes: Fles; Karton; Tetra-pakket; Andere
it: Imballaggio della bevanda per bambini: Bottiglia; Cartonato; Confezione tetra pak; Altro
da: Indpakning til babydrik: Flaske; Karton; Tetra-pakke; Andet
th: บรรจุภัณฑ์เครื่องดื่มสำหรับทารก: ขวด; กล่องกระดาษ; เตตร้าแพ็ค; อื่นๆ
ru: Упаковка детского напитка: Бутылочка; Пакет; Тетрапак; Другое
en: Baby drink packaging: Bottle; Carton; Tetra pack; Other
ro-RO: Ambalaj pentru băuturi pentru bebeluși: Biberon; Cutie din carton; Tetra pack; Altele
sv: Förpackningsmaterial barndryck: Flaska; Kartong; Tetraförpackning; Övrigt
ko: 아기 음료수 패키지: 병; 카톤; 테트라 팩; 기타
tr: Bebek içeceği ambalajı: Şişe; Karton; Tetra paketi; Diğer
vi: Bao bì đồ uống trẻ em: Chai; Thùng carton; Bao bì Tetra; Khác
sk-SK: Balenie dojčenských nápojov: Fľaša; Kartón; Tetra balenie; Iné
sl-SI: Embalaža za pijače za dojenčke: Steklenička; Škatla; Tetrapak; Drugo
cs: Balení dětských nápojů: Láhev; Karton; Tetra Pak; Jiné
pt-PT: Embalagem de bebidas para bebé: Garrafa; Papelão; Tetra pack; Outro
ja: ベビー飲料のパッケージ: ボトル; カートン; テトラパック; その他
zh-TW: 嬰兒飲料包材: 瓶子; 瓦楞紙; 利樂包; 其他
hr-HR: Pakiranje napitka za bebe: Bočica; Karton; Tetrapak; Ostalo
zh-CN: 婴儿饮料包装: 酒瓶; 纸箱; 利乐包; 其他
hu: Babaital csomagolása: Palack; Kartondoboz; Tetra pak; Egyéb
es: Embalaje de bebidas para bebés: Botella; Cartón; Envase Tetra; Otros
pl: Opakowanie napoju dla niemowląt: Butelka; Karton; Opakowanie Tetra; Inne